臺灣桃園地方法院小額民事判決
111年度桃小字第1958號
原      告  陳勝    
被      告  翁浚庭  

上列當事人間請求損害賠償事件，本院於民國111 年11月9 日言
詞辯論終結，判決如下：
    主    文
被告應給付原告新臺幣柒仟壹佰伍拾柒元，及自民國一百一十一
年八月十日起至清償日止，按週年利率百分之五計算之利息。
原告其餘之訴駁回。
訴訟費用新臺幣壹仟元由被告負擔新臺幣參佰元，餘由原告負擔
。
本判決原告勝訴部分得假執行。
    理由要領
一、被告於民國111 年3月28日9 時30分許，駕駛車號000-0000
    號自用曳引車（下稱肇事車輛)，行經桃園市桃園區永安路2
    08巷口時，與原告駕駛之TDJ-2986號營業小客車（下稱系爭
    車輛)發生擦撞，致系爭車輛受損等情，業據其提出系爭車
    輛車損照片為證，並據本院依職權向桃園市政府警察局桃園
    分局調閱本件道路交通事故現場圖及現場照片等資料，經核
    與原告所述相符，且為被告所不爭執，堪信為真實。
二、按汽車行駛時，駕駛人應注意車前狀況及兩車並行之間隔，
    並隨時採取必要之安全措施，不得在道路上蛇行，或以其他
    危險方式駕車；汽車在同向二車道以上之道路（車道數計算
    ，不含車種專用車道、機車優先道及慢車道），除應依標誌
    或標線之指示行駛外，並應遵守下列規定：……⒍變換車道時
    ，應讓直行車先行，並注意安全距離，道路交通安全規則第
    94條第3 項、第98條第1 項第6 款分別定有明文。經查，本
    件事故發生時為雨天，日間自然光線、柏油路面、濕潤、無
    缺陷、無障礙物等情，有現場照片在卷可稽，足見依事故發
    生時現場狀況及客觀條件，兩造並無不能注意之情事。而經
    本院勘驗系爭車輛行車紀錄器錄影畫面結果，系爭車輛沿桃
    園市桃園區永安路外側車道行駛（往力行路方向），被告車
    輛則於同向內側車道行駛，至永安路208巷口時，系爭車輛
    為閃避前方臨停之自小客車而向內側車道偏駛，此時肇事車
    輛行駛於系爭車輛之左後側，本應與右前方之系爭車輛保持
    適當之安全距離，以因應行車狀況而及時煞停，然被告卻疏
    未保持安全間距，致釀成本件交通事故，堪認被告就本件事
    故之發生，自有過失；另原告駕車行經事故地點時，為閃避
    前方臨停之自小客車，貿然自外側車道朝內側車道偏駛，致
    與系爭車輛發生碰撞，足認原告駕車行經事故地點時，亦顯
    有變換車道時，未讓直行車先行，並注意安全距離之過失，
    致生本件事故，堪認其就本件事故之發生亦有過失，惟被告
    之過失責任並不因此而解免。準此，原告本於侵權行為之法
    律關係請求被告賠償損害，自屬有據。
三、按物被毀損時，被害人除得依民法第196 條請求賠償外，並
    不排除民法第213 條至第215 條之適用。依民法第196 條請
    求賠償物被毀損所減少之價額，得以修復費用為估定之標準
    ，但以必要者為限（例如：修理材料以新品換舊品，應予折
    舊）。查系爭車輛修復費用為新臺幣（下同）27,500元（
    工資17,500元、零件10,000元），有廣奕汽車修護廠出具之
    估價單在卷可稽（見本院卷第7頁）。復依行政院財政部發
    布之「固定資產耐用年數表」規定，運輸業用客車、貨車，
    其耐用年數為4 年，並依同部訂定之「固定資產折舊率表」
    規定，耐用年數4 年依定率遞減法之折舊率為千分之438 ，
    其最後1 年之折舊額，加歷年折舊累計額，其總和不得超過
    該資產成本原額10分之9 。查系爭車輛係於105 年6 月出廠
    ，有車籍查詢1紙在卷為憑（見本院個資卷），至本件事故
    發生之111年3 月28日，系爭車輛之實際使用年數已逾4年，
    故原告就零件部分得請求之金額應以1,000元為限（10,000
    元×1/10＝1,000元），加計工資17,500元，共計18,500元，
    即為原告本得請求之修復費用。
四、再按「損害賠償，除法律另有規定或契約另有訂定外，應以
    填補債權人所受損害及所失利益為限。依通常情形，或依已
    定之計劃、設備或其他特別情事，可得預期之利益，視為所
    失利益」，民法第216 條定有明文。經查，系爭車輛為營業
    小客車，原告主張因本件事故受有營業損失乙節，雖未提出
    相關資料供本院審核，而依民事訴訟法第222 條第2 項規定
    「當事人已證明受有損害而不能證明其數額或證明顯有重大
    困難者，法院應審酌一切情況，依所得心證定其數額」，本
    院參酌車損狀況，原告確有修繕而停止營業之必要，且於修
    繕期間應受有一定程度之營業損失。又依有限責任桃園市宏
    全計程車運輸合作社函可知，桃園市計程車每月營業收入淨
    額為50,000元至55,000元等情（見本院卷第6頁），是桃園
    市計程車駕駛每日營業收入至少為1,786元(計算式：50,000
    ÷28＝1,786，小數點後四捨五入)，而原告雖主張應以每日2,
    000元為計算基礎，然原告未提供每日營業收入高於1,786元
    之事證，則本院認應以每日1,786元作為計算系爭車輛每日
    之營業額，較為妥適。是以，原告請求被告賠償3 日之營業
    損失5,358 元（1,786元×3日＝5,358 元），尚屬合理，應予
    准許。逾此部分之請求，即屬無據。
五、末按「損害之發生或擴大，被害人與有過失者，法院得減輕
    賠償金額，或免除之」，民法第217 條第1 項定有明文。此
    項規定之目的，在謀求加害人與被害人間之公平，故在裁判
    上法院得以職權減輕或免除之（見最高法院85年台上字第17
    56號判例要旨）。本院審酌本件事故發生緣由、路權歸屬情
    形等一切情狀，認原告應負擔70％，被告應負擔30％之過失責
    任，爰依前開規定，減輕被告之賠償金額後為7,157元【（1
    8,500元＋5,358元)×30% ＝7,157元，元以下四捨五入】）。
六、綜上所述，原告依侵權行為之法律關係，請求被告給付7,15
    7元，及自起訴狀繕本送達（見本院卷第27頁）之翌日即111
     年8月10日起至清償日止，按週年利率5%計算之利息，為有
    理由，應予准許。逾此範圍之請求，為無理由，應予駁回。
七、本件係依民事訴訟法第436 條之8 第1 項適用小額訴訟程序
    所為之判決，依同法第436 條之20之規定，法院為被告敗訴
    之判決時，應依職權宣告假執行。
八、訴訟費用負擔之依據：民事訴訟法第79條。並依同法第436
    條之19第1 項規定，確定訴訟費用額為原告繳納之第一審裁
    判費1,000 元，由被告負擔300元，餘由原告負擔。
　　
中    華    民    國   111    年    11    月    24    日
                  桃園簡易庭  法  官  汪智陽
以上正本係照原本作成。
如不服本判決，應於送達後20日內，向本院提出上訴狀並表明上
訴理由，如於本判決宣示後送達前提起上訴者，應於判決送達後
20日內補提上訴理由書（須附繕本）。
如委任律師提起上訴者，應一併繳納上訴審裁判費。
中    華    民    國   111    年    11    月    24    日
                              書記官  陳家蓁